臺灣高雄地方法院刑事判決　　　　　　　 94年度易字第175號
公　訴　人　臺灣高雄地方法院檢察署檢察官
被　　　告　戊○○　男民國5.
上列被告因竊盜案件，經檢察官提起公訴（93年度偵字第20988
號、93年度偵緝字第2069號），本院判決如下：
    主  文
戊○○共同連續於夜間侵入住宅，毀壞門扇竊盜，累犯，處有期
徒刑壹年捌月。
扣案之鐵撬壹支沒收。
    事  實
一、戊○○曾於民國90年間因竊盜等案件，經本院判決處有期徒
    刑5 月確定，並於91年9 月29日縮短刑期執行完畢，詎仍不
    知悔改，竟與不詳姓名年籍之成年男子共同基於意圖為自己
    不法所有之概括犯意聯絡，連續於下列時地竊取他人財物：
  (一)於93年3 月17日晚間8 時40分許，由戊○○駕駛其所承租車
    牌號碼Y6-447號計程車搭載不詳姓名年籍之成年男子，行經
    高雄市新興區○○○路72號何啟忠正在裝潢之住宅前，見門
    房未上鎖認有機可趁，戊○○與不詳姓名年籍之成年男子即
    由該住宅後門侵入該屋內，竊取裝潢工人乙○○所有放置在
    1 樓之工具電鋸、修邊機、角度切割機、空壓機各1 台、釘
    槍9 支及刨刀3 支（價值約新台幣﹝下同﹞5 萬元），再至
    2 樓破壞門扇後，竊取何啟忠所有之飲料自動封口機1 台（
    價值約2 萬5 千元），得手後，隨即將所竊得之物搬上所駕
    駛之計程車後逃離現場。
  (二)於93年6 月15日下午1 時許，由戊○○駕駛不詳車牌號碼之
    計程車搭載不詳姓名年籍之成年男子，行經高雄市楠梓區○○○街467 巷10號丙○○之住宅前，見無人看守認有機可趁
    ，即持戊○○所有對人之生命、身體及安全構成威脅，客觀
    上足為兇器使用之鐵撬1 支，撬壞用以防盜屬安全設備之紗
    窗，使其失去防閑效用後，從該窗戶爬進丙○○之住處內（
    侵入住宅部分未據告訴），共同下手竊取丙○○所有之飲水
    機、電腦主機、電腦螢幕及數據機各1 台（價值約5 萬元）
    ，得手後並將所竊得之物搬上前開計程車內，嗣不詳姓名年
    籍之成年男子正搬運2 組床罩組從2 樓下樓時，為返家之丙○○撞見，不詳姓名年籍之成年男子旋即將該床罩組放下，
    並與當時在門外之戊○○一同搭乘上開計程車逃離現場。嗣
    經警將在丙○○住處內鎖採集之指紋，送內政部警政署刑事
    警察局比對結果，其中1 枚指紋與戊○○之指紋相符，始查
    知上情。
二、案經高雄市政府警察局新興分局、楠梓分局報請臺灣高雄地
    方法院檢察署檢察官偵查起訴。
    理  由
壹、證據能力之說明：
  一、按被告以外之人於偵查中向檢察官所為之陳述，除顯有不
      可信之情況者外，得為證據，刑事訴訟法第159 條之1第2
      項定有明文。證人何啟忠於偵查中向檢察官具結後所為之
      陳述，本院審酌該陳述未見有何顯不可信之情況，依上開
      規定，得為證據。
  二、又按被告以外之人於審判外之陳述，雖不符刑事訴訟法第
      159 條之1 至第159 條之4 之規定，而經當事人於審判程
      序同意作為證據，法院審酌該言詞陳述或書面陳述作成時
      之情況，認為適當者，亦得為證據為證據，同法第159 條
      之5 定有明文。立法意旨在於傳聞證據未經當事人之反對
      詰問予以核實，原則上先予排除，惟若當事人已放棄反對
      詰問權，於審判程序中表明同意該等傳聞證據可作為證據
      ；或於言詞辯論終結前未聲明異議，基於尊重當事人對傳
      聞證據之處分權，及證據資料愈豐富，愈有助於真實發見
      之理念，且強化言詞辯論主義，使訴訟程序得以順暢進行
      ，上開傳聞證據亦均具有證據能力。查證人乙○○、陳新
      升於警詢中之供述及卷附高雄市計程車業契約書、內政部
      警政署刑事警察局93年7 月9 日刑紋字第0930140770號鑑
      驗書各1 份，雖均屬於傳聞證據，然被告及檢察官均同意
      作為證據，且本院審酌該言詞陳述及書面陳述作成之情況
      ，未見有何不適當之情形，故依刑事訴訟法第159 條之5
      第1項 之規定，均得為證據。
貳、認定犯罪之證據及論罪科刑之理由：
  一、訊據被告戊○○固坦承有於上揭事實(一)所載之時、地駕駛
      車牌號碼Y6-447號計程車行經該處，及於事實(二)所載之時
      、地攜帶鐵撬1 支，撬壞紗窗從該窗戶爬進被害人丙○○
      之住處內，下手竊取被害人丙○○所有之飲水機之事實，
      惟矢口否認有何竊盜之犯行，辯稱：事實(一)的部分，伊是
      去該處搭載客人，並幫客人搬運東西到車上；事實(二)的部
      分，伊是獨自一人行竊，而且只有竊取飲水機，並沒有竊
      取電腦主機、電腦螢幕及數據機云云。然查：
    (一)高雄市新興區○○○路72號何啟忠正在裝潢之住宅，於93
      年3 月17日晚間，遭人從未上鎖之房門入侵行竊，並在1
      樓竊取裝潢工人乙○○所有之工具電鋸、修邊機、角度切
      割機、空壓機各1 台、釘槍9 支及刨刀3 支，再至2 樓破
      壞門鎖後，竊取何啟忠所有之飲料自動封口機1 台等情，
      業據證人何啟忠於偵查中及證人乙○○於警詢中分別證述
      綦詳（見93年度偵字第20988 號卷第19頁、第20頁及新興
      分局警卷第1 頁），且上開侵入何啟忠住處行竊之人為被
      告戊○○及不詳姓名年籍之成年男子乙節，亦據證人甲○○於本院審理時到庭證稱：伊當時在自己家的門前吃甘蔗
      ，被告開計程車，被告與另一個人下車，從後面進去，他
      們兩個人看到伊，又從裡面出來，一個往前門走，一個往
      反方向走開，之後伊就進到屋內繼續看著對面的後門，他
      們兩個人又會合，再從後門進去，伊在那邊看了一個小時
      ，他們合力一直再搬東西，因為他們從中門搬東西出來，
      被計程車擋住，所以沒有看到在搬什麼，因為當天晚上也
      不是很確定是不是小偷，隔天是屋主一間一間再問，才知
      道遭竊，伊才把車號給屋主等語明確（見本院卷第76頁至
      第78頁），而證人甲○○所提供車牌號碼Y6-447號之計程
      車於93年3 月17日當時確為被告戊○○向陳新升所承租，
      亦據證人陳新升於警詢中陳述明確（見新興分局警卷第9
      頁），並有高雄市計程車業契約書1 份附卷可稽（見新興
      分局警卷第13頁），再參以證人甲○○上開所述之情形，
      被告顯非僅係至該處搭載客人，並幫客人搬運東西到車上
      而已，是被告前開所辯是去該處搭載客人，並幫客人搬運
      東西到車上云云，自不足採信。
    (二)又被告戊○○於93年6 月15日下午1 時許，在高雄市楠梓
      區○○○街467 巷10號被害人丙○○之住宅，攜帶鐵撬1
      支撬壞紗窗後，從該窗戶爬進被害人丙○○之住處內，下
      手竊取丙○○所有之飲水機之事實，業據被告戊○○於本
      院審理時坦承不諱，復有內政部警政署刑事警察局93年7
      月9 日刑紋字第0930140770號鑑驗書、採證現場圖各1 份
      及現場照片10幀附卷可憑（見楠梓分局警卷第10頁、第15
      頁至第19頁），並有扣案遺留在現場之鐵撬1 支可資佐證
      ，雖被告戊○○否認有共犯共同為之，且電腦主機、電腦
      螢幕及數據機非其所竊，然證人丙○○於本院審理時到庭
      證稱：於93年6 月15日下午1 時許，回到住處後發現有人
      在屋內偷東西，當時一個在屋內偷東西，一個在屋外把風
      ，在屋內有碰到偷東西的人，但沒有抓到，電腦主機、電
      腦螢幕、數據機及飲水機被偷等語（見本院卷第63頁），
      且參以被告所遺留在現場之指紋係在整組電腦遭竊之書桌
      上所採集的，有上開指紋鑑驗書及採證現場圖各1 份可稽
      ，是被告前開所辯並無共犯，且未竊取電腦主機、電腦螢
      幕及數據機云云，亦不足採信。
    (三)綜上所述，被告前開所辯，均係卸責飾詞，均不足採信，
      本件事證明確，被告犯行洵堪認定。
  二、核被告於事實(一)之所為，係犯刑法321 條第1 項第1 款、
      第2 款之於夜間侵入住宅，毀壞門扇竊盜罪（檢察官雖未
      引用該條項第1 款之條文，惟於事實欄已明確載明該事實
      ，本院自應予以審理，併變更起訴法條，附此敘明）；於
      事實(二)之所為，係犯刑法第321 條第1 項第2 款、第3 款
      之攜帶兇器，毀越安全設備竊盜罪。被告與不詳姓名年籍
      之成年男子間就上開犯行，有犯意聯絡及行為分擔，均為
      共同正犯。又被告先後2 次加重竊盜犯行，時間緊接，觸
      犯構成要件相同之罪名，顯係基於概括之犯意為之，為連
      續犯，應依刑法第56條之規定，論以情節較重之於夜間侵
      入住宅，毀壞門扇竊盜罪，並加重其刑。被告曾於90年間
      因竊盜等案件，經本院判決處有期徒刑5 月確定，並於91
      年9 月29日縮短刑期執行完畢，有臺灣高雄地方法院檢察
      署刑案資料查註紀錄表及臺灣高等法院被告全國前案紀錄
      表各1 份在卷可參，其受有期徒刑執行完畢，於5 年以內
      再犯有期徒刑以上之本罪，為累犯，應依刑法第47條之規
      定，加重其刑，並依法遞加重之。爰審酌被告曾有竊盜之
      前科紀錄，仍不知悔改，且正值青壯，竟不思以正當途徑
      賺取財物，率爾多次竊取他人之財物，行為實有不該，且
      犯後猶否認犯行，不知醒悟等一切情狀，量處如主文所示
      之刑，以資懲儆。扣案之鐵撬1 支，係供犯事實(二)犯行所
      用之物，且為被告所有，業據被告於本院審理時供承在卷
      ，應依刑法第38條第1 項第2 款之規定，併予宣告沒收。
      至於公訴人認被告正值輕壯之期，不思以正途賺取金錢，
      一再出手竊取他人之財物，嚴重危害社會治安與他人財產
      法益之安全，顯有犯罪之習慣，請求依竊盜犯贓物犯保安
      處分條例第3 條第1 項規定，於刑之執行前令入勞動場所
      強制工作等語，惟查被告於90年間因竊盜等罪，經本院判
      處有期徒刑5 月確定，已如前述，則被告僅有該次竊盜之
      前科紀錄，且所犯該次竊盜犯行與本次竊盜犯行相距時間
      有4 年之久，是尚難認被告有犯罪之習慣或以之為常業，
      本院不另諭知於刑之執行前令入勞動場所強制工作，併此
      敘明。
據上論斷，應依刑事訴訟法第299 條第1 項前段、第300 條，刑
法第28條、第56條、第321 條第1 項第1 款、第2 款、第47條、
第38條第1 項第2 款，判決如主文。
本案經檢察官丁○○到庭執行職務。
中　　華　　民　　國　　94　　年　　6 　　月　　7 　　日
                  刑事第三庭審判長法  官   黃建榮
                                  法  官   陳威龍
                                  法  官   陳玉聰
以上正本證明與原本無異。
如不服本判決，應於判決送達後10日內，向本院提出上訴狀。
中　　華　　民　　國　　94　　年　　6 　　月　　7 　　日
                                  書記官   鄭淑臻
附錄本判決論罪科刑法條全文：
刑法第321條第1項第1款、第2款、第3款
犯竊盜罪而有左列情形之一者，處6月以上5年以下有期徒刑：
  一  於夜間侵入住宅或有人居住之建築物、船艦或隱匿其內而
      犯之者。
  二  毀越門扇、牆垣或其他安全設備而犯之者。
  三  攜帶兇器而犯之者。
